【裁判字號】    98,易,754
【裁判日期】    980427
【裁判案由】    竊盜
【裁判全文】
臺灣臺北地方法院刑事判決               98年度易字第754號
公  訴  人  臺灣臺北地方法院檢察署檢察官
被      告  甲○○
                    （另案羈押於臺灣士林看守所）
上列被告因竊盜案件，經檢察官提起公訴（九十八年度偵字第四
六四六號），因被告於準備程序進行中就被訴事實為有罪之陳述
，且所犯非死刑、無期徒刑、最輕本刑為三年以上有期徒刑之罪
或高等法院管轄第一審案件，經告知簡式審判程序之旨，並聽取
檢察官、被告之意見後，經本院裁定進行簡式審判程序審理判決
如下：
    主  文
甲○○共同逾越安全設備，於夜間侵入住宅竊盜，累犯，處有期
徒刑壹年拾月，又共同於夜間侵入住宅竊盜，累犯，處有期徒刑
壹年捌月，應執行有期徒刑年肆月。
    事  實
一、甲○○前因竊盜案件，經本院以民國九十四年度易字第九七
    三號判處有期徒刑二年八月確定，於九十四年十二月三十日
    入監服刑，九十七年一月十一日縮刑期滿執行完畢出監，仍
    不知悔改，為下列行為：
  (一)甲○○與綽號「阿文」之不詳姓名年籍成年男子，共同意圖
    為自己不法之所有，基於竊盜之犯意聯絡，於民國九十七年
    四月十四日四時許夜間，前往臺北市信義區○○○路○段三
    一一號二樓黃怡寧住處，由「阿文」攀爬而逾越上開住處之
    窗戶後，侵入該址住宅，由「阿文」開正門讓甲○○侵入後
    ，共同竊取筆記型電腦二臺、行動電話手機三支、皮包三個
    、手錶、皮夾二個（內有黃諄穠之身分證、學生證、駕駛執
    照各一張、信用卡五張）、撲滿一個（內有現金新臺幣若干
    ），得手後離去。嗣經警循線查獲。
  (二)甲○○另行起意，與綽號「阿宏」之姓名年籍不詳成年男子
    共同意圖為自己不法之所有，基於竊盜之犯意聯絡，於九十
    七年九月七日零時許夜間，前往臺北縣新店市○○街八巷六
    號一樓乙○○住處，見該址後門未鎖而侵入該址住宅，竊取
    現金新臺幣二萬五千元、筆記型電腦一臺、照相機一臺（廠
    牌型號為ＳＯＮＹ  Ｔ９）、乙○○之身分證、健保卡、汽
    車駕駛執照、機車駕駛執照、機車行車執照（ＯＹＧ—二九
    六號）、公務人員退休卡、佛光山會員卡、玉山銀行信用卡
    、荷蘭銀行信用卡、花旗銀行信用卡、郵局提款卡、臺灣銀
    行提款卡各一張、咖啡花色大背包一個、秀旺基金會董事長
    蘇興李之三峽鎮農會提款卡與印章各一個，得手後離去，嗣
    經警詢線查獲。
二、案經臺北市政府警察局信義分局、臺北縣政府警察局新店分
    局分別報告臺灣臺北地方法院檢察署檢察官偵查起訴。
    理  由
一、上開犯罪事實，業據被告甲○○於警詢、偵查中及本院坦承
    不諱（第四０七五號偵卷第五至九、六六、六七頁、第四六
    四六號偵卷第四至七頁、本院準備程序筆錄、審判筆錄），
    並經被害人黃怡寧、乙○○於警詢中指訴在卷（黃怡寧部分
    見第四０七五號偵卷第十五、十六頁；乙○○部分見第四六
    四六號偵卷第八、九頁）。而被告前往黃怡寧住處行竊後，
    經警於竊案現場採集指紋，送內政部警政署刑事警察局鑑驗
    結果，經排除被害人指紋後，輸入電腦比對再由人工確認結
    果，分別與該局檔存之被告指紋卡右中、左中、左中指指紋
    相符，有該局九十七年四月二十九日刑紋字第０九七００六
    一六八二號鑑驗書在卷可稽（第四０七五號偵卷第二六、二
    七頁）。被告前往乙○○住處行竊後，經警於竊案現場採集
    指紋，送內政部警政署刑事警察局鑑驗結果，經排除被害人
    指紋後，輸入電腦比對再由人工確認結果，分別與該局檔存
    之被告指紋卡左環、左中、右拇指指紋相符，亦有該局九十
    七年十月二十日刑紋字第０九七０一五三七三七號鑑驗書在
    卷可稽（第四六四六號偵卷第十二、十三頁），此外，並有
    刑案現場勘察報告（黃怡寧遭竊部分，見第四０七五號偵卷
    第二八至五二頁）、臺北縣政府警察局新店分局碧潭派出所
    發生竊盜案件紀錄表（乙○○遭竊部分，見第四六四六號偵
    卷第十頁）附卷可證，足見被告自白犯罪情節屬實，本件事
    證明確，被告犯行堪予認定。
二、按窗戶具有防閑作用，屬安全設備。核被告事實欄一(一)所為
    ，係犯刑法第三百二十一條第一項第一款、第二款之逾越安
    全設備（窗戶），於夜間侵入住宅竊盜罪。被告事實欄一(二)
    所為，係犯刑法第三百二十一條第一項第一款之夜間侵入住
    宅竊盜罪。被告事實欄一(一)犯行，與綽號「阿文」男子有犯
    意聯絡及行為分擔，為共同正犯。被告事實欄一(二)犯行，與
    綽號「阿宏」男子有犯意聯絡及行為分擔，為共同正犯。被
    告所犯上開二罪，係分別起意所為，應分論併罰。被告前有
    事實欄所載有期徒刑科刑、執行前案紀錄，有臺灣高等法院
    被告前案紀錄表在卷可憑，其前受有期徒刑執行完畢，於五
    年以內再犯本案有期徒刑以上之罪，為累犯，均應依刑法第
    四十七條第一項之規定，加重其刑。爰審酌被告犯罪後雖坦
    承犯行，態度非惡，惟本案侵入住宅竊盜嚴重影響人民居住
    安全，危害社會治安甚鉅，且被告前開構成累犯之本院九十
    四年度易字第九七三號竊盜案件，其犯罪手法即為夜間侵入
    住宅竊盜，被告竟於該案甫執行完畢後數月，即再犯本案，
    足見素行不佳，並兼衡被告犯罪之動機、目的、手段等一切
    情狀，量處如主文所示之刑，並定其應執行之刑。
據上論斷，應依刑事訴訟法第二百七十三條之一第一項、第二百
九十九條第一項前段、刑法第二十八條、第三百二十一條第一項
第一款、第二款、第四十七條第一項、第五十一條第五款，判決
如主文。
本案經檢察官孫沛琦到庭執行職務
中    華    民    國    98    年    4     月    27    日
                  刑事第七庭    法  官  高偉文
以上正本證明與原本無異。
如不服本判決應於收受送達後10日內向本院提出上訴書狀，並應
敘述具體理由；其未敘述上訴理由者，應於上訴期間屆滿後20日
內向本院補提理由書（均須按他造當事人之人數附繕）「切勿逕
送上級法院」。
                                書記官  張汝琪
中    華    民    國    98    年     4    月    27    日


司法院資訊處製作；財團法人民間司法改革基金會備份。
